臺灣南投地方法院民事簡易裁定
111年度埔簡字第64號
原      告  黃永森  
訴訟代理人  吳常銘律師（法扶律師）
被      告  鄭瑞龍  

訴訟代理人  張績寶律師
被      告  邱文雄  

上列當事人間請求損害賠償事件，經本院刑事庭109年度附民字
第79號裁定移送前來，裁定如下：
    主  文
原告應於本裁定送達翌日起15日內，補正追加被繼承人鄧淑卿（
身分證統一編號：Z000000000號）之全體繼承人為原告或提出全
體繼承人同意由原告提起本件訴訟之證明（為確認其他繼承人之
真意，須一併提出印鑑證明），逾期未補正，即依民事訴訟法第
436條第2項及第249條第2項第1款規定，判決駁回原告之訴。
    理  由
一、原告之訴，有當事人不適格或欠缺權利保護必要者，法院得
    不經言詞辯論，逕以判決駁回之。但其情形可以補正者，審
    判長應定期間先命補正，民事訴訟法第249條第2項第1款定
    有明文。前揭規定，於簡易訴訟程序亦有適用，此觀同法第
    436條第2項自明。所謂「當事人適格」，係指具體訴訟可為
    當事人之資格，得受本案之判決而言。此種資格，稱為訴訟
    實施權或訴訟行為權。判斷當事人是否適格，應就該具體之
    訴訟，依當事人與特定訴訟標的之法律關係定之，且當事人
    適格為訴權存在之要件，屬法院應依職權調查之事項（最高
    法院95年度台抗字第78號裁定要旨及96年度台上字第1780號
    判決要旨參照）。
二、公同共有債權人起訴請求債務人履行債務，係公同共有債權
    之權利行使，非屬回復公同共有債權之請求，尚無民法第82
    1條規定之準用；而應依同法第831條準用第828條第3項規定
    ，除法律另有規定外，須得其他公同共有人全體之同意，或
    由公同共有人全體為原告，其當事人之適格始無欠缺（最高
    法院104年度第3次民事庭會議㈠決議要旨參照）。復繼承人
    因繼承而取得之損害賠償債權，乃公同共有債權，在分割遺
    產前，自僅得共同請求債務人給付（最高法院108年度台上
    字第1440號判決要旨參照）。
三、原告於民國109年4月28日以其為被繼承人鄧淑卿之繼承人，
    提起本件刑事附帶民事訴訟，經本院刑事庭以109年度附民
    字第79號受理，後經本院刑事庭於110年12月28日以109年度
    附民字第79號裁定移送至本院埔里簡易庭。惟原告所行使之
    權利，係被繼承人鄧淑卿生前對被告之侵權行為損害賠償請
    求權，依第二點之說明，自屬公同共有債權，應由被繼承人
    鄧淑卿之全體繼承人共同請求被告給付或由全體繼承人同意
    由原告提起訴訟請求，原告之當事人適格始無欠缺。原告固
    主張其為被繼承人鄧淑卿之唯一繼承人，而被繼承人鄧淑卿
    無直系血親卑親屬，且父母均已死亡，惟被繼承人鄧淑卿尚
    有兄弟姊妹共3人，均未拋棄繼承，是依民法第1138條第3款
    規定，由被繼承人鄧淑卿之兄弟姊妹以第三順位繼承人身分
    ，與原告以配偶身分，共同繼承被繼承人鄧淑卿之遺產。原
    告提起本件訴訟，未以被繼承人鄧淑卿之全體繼承人為原告
    ，亦未提出全體繼承人同意由原告提起本件訴訟之證明，爰
    限原告應於本裁定送達翌日起15日內，補正如主文所示之內
    容，倘逾期未補正，本院將依民事訴訟法第436條第2項及第
    249條第2項第1款規定，以原告當事人不適格為由，不經言
    詞辯論，逕以判決駁回原告之訴。
四、依民事訴訟法第436條第2項、第249條第2項第1款，裁定如
    主文。
中　　華　　民　　國　　111 　年　　8 　　月　　26　　日
                  埔里簡易庭  法  官  林彥宇
以上為正本係照原本作成。
本裁定不得抗告。
中　　華　　民　　國　　111 　年　　8 　　月　　26　　日
                              書記官  藍建文